【裁判字號】    89,易,58
【裁判日期】    890128
【裁判案由】    竊盜
【裁判全文】
~W2Z2;臺灣臺南地方法院刑事判決~W1Z1;                八十九年度易字第五八號
    公  訴  人  臺灣台南地方法院檢察署檢察官
    被      告  甲○○
右列被告因竊盜案件，經檢察官提起公訴（八十八年度偵字第一三六一三號），本院
判決如左：
    主  文
甲○○共同竊盜未遂，處有期徒刑貳年。
    事  實
一、甲○○曾因偽造有價證券案件，於民國八十八年六月十日經台灣屏東地方法院判
    處有期徒刑二年，緩刑四年確定，於緩刑期間，仍不知悔改，竟與夥同綽號「忠
    仔」之不詳姓名成年男子共同意圖為自己不法之所有，於同年十一月一日二十時
    三十分許，共乘車號Ｈ三～○三三三號小客車，至台南縣新化鎮○○路九十四巷
    口前，將該車停放於乙○○所有車號Ｄ二～一○二一號自小客車前以為掩護，共
    同持不詳工具，撬開Ｄ二～一○二一號車引擎蓋及車門，進入車內欲竊取乙○○
    上開小客車時，適乙○○前來開車並質問其二人為何在車內，甲○○與綽號「忠
    仔」二人見狀，立即分路逃逸而未得逞，嗣乙○○見其二人逃逸，乃大喊抓賊，
    適巡邏警車經過，見狀而當場逮捕甲○○。
二、案經乙○○訴由台南縣警察局新化分局台灣台南地方法院檢察署檢察官偵查起訴
    。
    理  由
一、訊據被告甲○○矢口否認右揭竊盜之犯行，辯稱：伊沒有竊盜云云，其在檢察官
    偵查中辯稱：伊在玉井搭計程車要到市區，途中司機說時間到了，渠要交班，要
    用自小客車載伊，載到新化鎮○○路九十四巷前五十五公尺處，渠叫伊在省道路
    旁等，渠計程車就駛入巷內並邀伊到巷口進入Ｄ二～一○二一號車內，渠他坐在
    駕駛座上，伊在後座，渠還發動，就下車和另外一人談話，好像在吵架，之後，
    渠就喊一聲跑，伊就趕快走，伊是被一位警察攔下的云云。經查，右揭事實，業
    據告訴人乙○○於偵查指稱：「（問：當日情形如何？）我車子停在九十四巷靠
    巷口處，八時三十分要去開車時，距離七、八公尺左右，就看到我車子內小燈亮
    著，一位坐在駕駛座，另一位坐在後座，我走到車邊時車內這二位馬上衝出來，
    我問他們二人在我車內做何事，跑掉的那一位說『沒什麼事，你不要誤會』，我
    本來拿行動電話要報警，剛好台二十線道有巡邏車來，我馬上喊有人偷車，甲○
    ○馬上逃跑，警車就去追他，就將他抓住；（問：你車子有何受損？）駕駛座車
    門撬壞，排檔鎖被打開，引擎蓋、後行李箱的鎖也撬壞；（問：現場是否有一輛
    Ｈ三～○三三三號自小客車停在那裡？）有的，是停在我車前，我到時該車輛車
    還在發動車內沒人，案發後那輛車都沒人去開，後來警察才把車開到分局。」（
    見卷附台灣台南地方法院檢察署八十八年十一月二十六日訊問筆錄），參以供甲
    ○○等二人作案所用之Ｈ三～○三三三號小客車停放於乙○○之汽車旁，為警留
    置在新化分局，至今仍無人敢出面領回等情，且該車號Ｈ三～○三三三號小客車
    是他人冒用證人簡慈惠名義所購買，亦經證人簡慈惠於偵查中證述屬實在卷（見
    卷附台灣台南地方法院檢察署八十八年十一月二十六日訊問筆錄），且有高雄區
    監理站函影本一紙等在卷可證。況衡之常情，豈有計程車司機因中途換班而要求
    乘客下車，再換搭自小客車之理？又倘被告確實係搭乘計程車之乘客，何以須逃
    跑？苟係換自小客車何須破壞車門及行李箱之鎖？是被告所辯在在違反情理，純
    係事後畏罪卸責之詞，不足採信。本件事證明確，被告犯行至堪認定。
二、核被告意圖為自己不法之所有，而竊取他人之財物，所為係犯刑法第三百二十條
    第三項、第一項之竊盜未遂罪。被告與「忠仔」不詳姓名成年男子間，有犯意聯
    絡，行為分擔，均為共同正犯。被告已著手竊取行為之實行，未生持有竊取物之
    結果，為未遂犯，爰依刑法第二十六條前段之規定，按既遂之刑減輕之。爰審酌
    被告於八十八年六月十日經台灣屏東地方法院判處有期徒刑二年，緩刑四年確定
    ，於緩刑期間，仍不知悔改，其不知圖謀正取，為私利竊取他人財物，及其犯罪
    之動機、目的、手段、所生危害、拒不供出共犯「忠仔」之年籍姓名住居所等資
    料以協助打擊犯罪、犯罪後仍圖狡辯，全無悔意等一切情狀，從重量處如主文所
    示之刑，以資懲儆。
據上論斷，應依刑事訴訟法第二百九十九條第一項前段，刑法二十八條、第三百二十
條第三項、第一項、第二十六條前段，罰金罰鍰提高標準條例第一條前段，判決如主
文。
本案經檢察官王誠到庭執行職務。
中    華    民    國      八十九    年       一       月     二十八     日
                              臺灣臺南地方法院刑事第一庭
                                      法  官  謝  瑞  龍
右正本證明與原本無異。
如不服本判決，應於判決送達後十日內向本院提出上訴狀( 應附繕本 )。
                                      書記官  陳  玉  果
中    華    民    國      八十九    年       一       月     二十八     日
附錄本案論罪科刑法條全文：
刑法第三百二十條第一項：意圖為自己或第三人不法之所有，而竊取他人之動產者，
                        為竊盜罪，處五年以下有期徒刑、拘役或五百元以下罰金
                        。


司法院資訊處製作；財團法人民間司法改革基金會備份。
